臺灣臺南地方法院刑事判決
111年度訴字第152號
公  訴  人  臺灣臺南地方檢察署檢察官
被      告  黃智霆


選任辯護人  熊家興律師
            李國禎律師
上列被告因違反毒品危害防制條例案件，經檢察官提起公訴（11
0年度偵字第16314號、第22607號、111年度偵字第1831號、第18
32號），本院判決如下：
    主  文
黃智霆共同犯運輸第三級毒品罪，處有期徒刑伍年。未扣案之行
動電話壹支（廠牌：蘋果IPHONE 6S PLUS，含門號0000000000號
SIM卡壹張）沒收之，於全部或一部不能沒收或不宜執行沒收時
，追徵其價額。
    事  實
一、黃智霆知悉愷他命(Ketamine)屬毒品危害防制條例第2條第2
    項第3款所定之第三級毒品，亦為行政院依懲治走私條例第2
    條第3項公告之「管制物品管制品項及管制方式」第1項第3
    款所列管制進出口物品，未經許可不得運輸、私運進口及持
    有。其因在遊戲網站上聽聞真實姓名年籍不詳、代號「L」
    之成年人稱得以運輸愷他命入境以牟利，竟與陳德吉(經本
    院另行審理中)基於共同運輸第三級毒品愷他命、私運管制
    物品進口之犯意聯絡，於民國110年7月1日起至19日前之某
    日，在臺南市○區○○路0段000號鑽豹檳榔攤，商討於進口玩
    具夾藏愷他命之方式將愷他命郵寄至臺灣事宜。謀議既定，
    即輾轉聯繫在境外之某人將愷他命(檢驗前淨重2722.78公克
    、驗餘淨重2722.44公克、純質淨重1787.51公克之愷他命)
    藏置在玩具中，並打包成包裹(下稱本件包裹，其餘該包裹
    之詳細資訊詳附表一)，並於同年月19日自西班牙委由不知
    情之運送業者荷蘭商聯邦快遞公司(下稱：Fedex快遞)將本
    件包裹寄出，陳德吉則以其持用之0000000000號行動電話下
    載財政部關務署「EZ Way易利委」報關用APP程式，並上傳
    報關委任書及陳德吉身分證正反面照片，完成實名認證程序
    。嗣後本件包裹於110年7月28日以國際航空郵遞運抵臺灣。
    黃智霆、陳德吉以此方式運輸屬管制物品愷他命之本件包裹
    進口。然經財政部關務署臺北關發現郵包內裝玩具疑似夾藏
    毒品，經以拉曼光譜儀器檢驗分析，呈現第三級毒品愷他命
    反應，而通報司法警察追查。經法務部調查局臺南市調查處
    (下稱臺南市調處)、臺南市政府警察局第五分局(下稱第五
    分局)專案人員會同Fedex快遞投遞人員，於110年8月5日10
    時30分許前往郵包收件地址送件，陳德吉於接獲Fedex快遞
    人員通知送件時間後，以其持用之上開行動電話以FaceTime
    通訊軟體與黃智霆持用之行動電話(廠牌：蘋果IPHONE 6S P
    LUS，門號0000000000號)聯繫後，即駕駛車牌號碼000-0000
    號自小客車前往臺南市○○區○○街00號前取件，黃智霆則駕駛
    車牌號碼000-0000號至附近巡看把風。嗣於同日10時40分許
    ，陳德吉簽領郵包後，經警以現行犯逮捕，並查扣本件包裹
    (含其內愷他命及玩具)、陳德吉持用之行動電話1支，並經
    陳德吉於偵查中供稱黃智霆為共犯，而循線查獲上情。
二、案經臺南市調處、第五分局報請臺灣臺南地方檢察署檢察官
    指揮偵查後起訴。
    理  由
一、本判決所引用被告以外之人於審判外之言詞或書面陳述，檢
    察官、被告黃智霆及其辯護人於本院準備程序、審理中均表
    示同意作為證據使用，且迄至言詞辯論終結前均未聲明異議
    ，本院審酌上開證據資料製作時之情況，尚無違法不當及證
    明力明顯過低之瑕疵，亦認為以之作為證據應屬適當，爰依
    刑事訴訟法第159條之5規定，認均有證據能力。另本判決引
    用之非供述證據，均依法定程序取得，經合法調查程序，與
    待證事實間復具相當關聯性，無不得為證據情形，依刑事訴
    訟法第158條之4反面解釋，均有證據能力。
二、上開事實，業經被告黃智霆於警詢、偵查及本院審理中均坦
    承不諱(警三卷〈卷宗簡稱對照詳附表二〉第7至18頁、偵四卷
    第43至47頁、本院卷第52、96頁)，並經證人即共同被告陳
    德吉於警詢、偵訊中及本院訊問、準備程序中陳述明確(警
    一卷第4至9頁、偵二卷第5至9、39至42頁、聲羈卷第13至17
    頁、本院卷第52頁)，並有臺南市調處扣押物品目錄表、財
    政部關務署臺北關110年7月28日北機核移字第1100102313號
    函、扣押貨物/運輸工具收據及搜索筆錄各1份、查驗照片共
    9張、進口報單影本及所附被告陳德吉之身分證正反面各1紙
    、個案委任書1份、FEDEX簽收單1紙、證人陳德吉提出之通
    話紀錄截圖1張、第五分局搜索扣押筆錄、扣押物品目錄表
    各1份、扣押物品照片4張、現場蒐證照片15張、法務部調查
    局110年8月16日調科壹字第11023206690號鑑定書1份、法務
    部調查局臺南市調查處數位證物鑑識報告暨所附職務報告書
    、檢視報告各1份、包裹查詢及寄送處理經過資料1紙、通聯
    調閱查詢單及車輛詳細資料報表各1紙在卷可稽(警一卷第10
    至18、24至27、29至31、49至51頁、警二卷第2至14頁、警
    三卷第53至54、60至61頁、偵一卷第35頁)。此外，復有扣
    案之本件包裹內之愷他命、玩具及前述陳德吉所持用行動電
    話1支可資佐證。從而，本案事證明確，被告黃智霆前揭運
    輸第三級毒品、私運管制物品進口之犯行，洵堪認定，自應
    依法論科。
三、論罪科刑：
(一)按愷他命為毒品危害防制條例第2條第2項第3款所定之第三
    級毒品，且均係行政院依懲治走私條例第2條第3項授權公告
    之「管制物品管制品項及管制方式」第1項第3款所定之管制
    進出口物品，依法不得運輸、私運進口。而運輸毒品罪祇以
    所運輸之毒品已實施運送為已足，並非以運抵目的地為完成
    犯罪之要件。換言之，區別該罪既遂、未遂之依據，應以已
    否起運為準，既已起運，構成該罪之輸送行為即已完成，不
    以達到目的地為既遂條件，最高法院92年度台上字第3096號
    刑事判決要旨參照。又懲治走私條例第2條第1項所謂私運管
    制物品進口或出口，係指私運該物品進出國境而言。「國境
    」係指國家統治權所及之範圍，包括領土、領海及領空在內
    。故被告從他國或公海上私運管制物品進入我國領土、領海
    或領空，其走私行為即屬既遂（最高法院84年度台上字第34
    67號判決意旨參照）。
(二)核被告黃智霆所為，係犯毒品危害防制條例第4條第3項之運
    輸第三級毒品罪及懲治走私條例第2條第1項之私運管制物品
    進口罪。
(三)被告黃智霆與共同被告陳德吉，就上開犯行，有犯意聯絡及
    行為分擔，為共同正犯。被告黃智霆利用不知情之運送人員
    ，以實行上述運輸第三級毒品及私運管制物品進口之行為，
    為間接正犯。
(四)被告黃智霆係以一運輸第三級毒品之行為，同時觸犯上開運
    輸第三級毒品、私運管制物品進口2罪，為想像競合犯，依
    刑法第55條規定，從一重以運輸第三級毒品罪處斷。
(五)被告黃智霆就上開犯行，於偵查、原審及本院審理中均坦承
    不諱，應依毒品危害防制條例第17條第2項之規定，減輕其
    刑。又其雖供述是為「L」運輸毒品，但並無任何證據證明
    檢警有因此查獲其他正犯或共同被告，自不符合同條第1項
    規定要件，併此指明。
(六)爰審酌被告黃智霆正值青壯，不思以正當途徑獲取財物，竟
    與共同被告陳德吉共同為運輸第三級毒品及私運管制物品進
    口之犯行，而毒品對社會秩序及國民健康危害至深且鉅，嚴
    重影響社會治安，製造、運輸、販賣等行為情節尤重，更應
    嚴加非難，其明知毒品對人體健康戕害甚鉅，為牟取利益，
    無視國家杜絕毒品犯罪之禁令，運輸及走私愷他命進入國境
    內，對社會秩序危害亟高，雖幸於入境後經查緝而未流入市
    面，但對社會治安不無潛在性危險，所為實屬可責，應予相
    當之非難，並衡酌被告黃智霆就本件犯行在共同被告間之分
    工、坦承犯行之犯罪後態度、走私輸入之愷他命數量甚多，
    兼衡被告所陳高職畢業之教育智識程度暨擔任臨時工、未婚
    之家庭經濟生活狀況等一切情狀，量處如主文所示之刑，以
    示懲儆。
四、沒收：
(一)被告黃智霆係使用未扣案之行動電話1支(廠牌：蘋果IPHONE
     6S PLUS，含門號0000000000號SIM卡1張)，作為與共同被
    告陳德吉聯絡遂行本件運輸第三級毒品之工具，業據被告黃
    智霆供陳在卷（本院卷第52頁），爰依毒品危害防制條例第
    19條第1 項規定宣告沒收。
(二)本件其餘扣案之愷他命、玩具、行動電話1支，均為共同被
    告陳德吉所持有，與被告黃智霆無關，故應於共同被告陳德
    吉判決時，判斷是否應予沒收，故不在本件被告黃智霆項下
    諭知沒收，附予敘明。
(三)又本件卷內尚無證據證明被告黃智霆已經獲有犯罪所得，故
    自無諭知沒收犯罪所得或追徵其價額之餘地。
 據上論斷，應依刑事訴訟法第299條第1項前段，判決如主文。
本案經檢察官李宗榮提起公訴、檢察官莊士嶔到庭執行職務。
中　　華　　民　　國　　111 　年　　5 　　月　　11　　日
                  刑事第十五庭  審判長法  官  莊政達
                                      法  官  陳貽明
                                      法  官  李音儀
以上正本證明與原本無異。
如不服本判決應於收受本判決後20日內向本院提出上訴書狀，並
應敘述具體理由。其未敘述上訴理由者，應於上訴期間屆滿後20
日內向本院補提理由書狀（均須按他造當事人之人數附繕本）「
切勿逕送上級法院」。 
　　　　　　　　　　　　　　　    　　書記官  陳怡蓁
中　　華　　民　　國　　111 　年　　5 　　月　　11　　日
附錄論罪科刑法條：
毒品危害防制條例第4條第3項
製造、運輸、販賣第三級毒品者，處7年以上有期徒刑，得併科
新臺幣1千萬元以下罰金。
懲治走私條例第2條：
私運管制物品進口、出口者，處 7 年以下有期徒刑，得併科新
臺幣 3 百萬元以下罰金。
前項之未遂犯罰之。
第 1 項之管制物品，由行政院依下列各款規定公告其管制品項
及管制方式：
一、為防止犯罪必要，禁止易供或常供犯罪使用之特定器物進口
    、出口。
二、為維護金融秩序或交易安全必要，禁止偽造、變造之各種貨
    幣及有價證券進口、出口。
三、為維護國民健康必要，禁止、限制特定物品或來自特定地區
    之物品進口。
四、為維護國內農業產業發展必要，禁止、限制來自特定地區或
    一定數額以上之動植物及其產製品進口。
五、為遵守條約協定、履行國際義務必要，禁止、限制一定物品
    之進口、出口。
附表一：本件包裹相關資訊
1.航機班次：FX5142。 2.主提單編號000-00000000，分提單編號000000000000。 3.收件人：CHEN DE JI(陳德吉)。 4.收件地址：NO.18 TIPPING ST. XIN HUA TAINAN.HSIN HUA,71250.TAIWAN,TW(臺南市○○區○○街00號)。 5.收件聯絡電話：0000000000。 6.報關之內容物品項：TOYYS-FISHINR及TOYYS-DOLLS各5件。 
附表二：卷宗簡稱對照表
一、臺南市調處南市機緝字第11066559890號刑案偵查卷，簡稱警一卷。 二、臺南市調處南市機緝字第11066581720號刑案偵查卷，簡稱警二卷。 三、第五分局南市警五偵字第1110007788號刑案偵查卷，簡稱警三卷。 四、臺灣臺南地方檢察署110年度他字第4077號偵查卷，簡稱偵一卷。 五、臺灣臺南地方檢察署110年度偵字第16314號偵查卷，簡稱偵二卷。 六、臺灣臺南地方檢察署110年度偵字第22607號偵查卷，簡稱偵四卷。 七、臺灣臺南地方法院110年度聲羈字第194號刑事卷，簡稱聲羈卷。 八、臺灣臺南地方法院111年度訴字第152號刑事卷，簡稱本院卷。